【裁判字號】    98,訴,677
【裁判日期】    981026
【裁判案由】    偽造文書等
【裁判全文】
臺灣屏東地方法院刑事判決               98年度訴字第677號
公  訴  人  臺灣屏東地方法院檢察署檢察官
被      告  乙○○
上列被告因偽造文書等案件，經檢察官提起公訴（98年度偵字第
3283號），被告就被訴事實為有罪之陳述，本院裁定行簡式審判
程序，判決如下：
    主  文
乙○○共同竊盜，處有期徒刑肆月，如易科罰金，以新臺幣壹仟
元折算壹日，扣案鑰匙壹支沒收；又共同偽造私文書，足以生損
害於公眾及他人，處有期徒刑肆月，如易科罰金，以新臺幣壹仟
元折算壹日。應執行有期徒刑陸月，如易科罰金，以新臺幣壹仟
元折算壹日，緩刑貳年，扣案鑰匙壹支沒收。
    事  實
一、乙○○於民國98年4 月21日購得車號2053 -MJ號自用小貨車
    （車身號碼321303，下稱甲車），因該車老舊無法使用，乃
    意圖為自己不法之所有，與甲○○（另行通緝）共同基於竊
    盜及偽造準私文書之犯意聯絡，推由甲○○於98年4 月24日
    3 時許，在屏東縣潮州鎮○○路173 號前，以自備鑰匙竊取
    丙○○所有車號WL-6903 號自用小貨車（下稱乙車），得手
    後將乙車車牌2 面丟棄，開回屏東縣潮州鎮○○街304 號住
    處，以磨石機將乙車車身號碼磨掉，將甲車車身號碼321303
    號焊接至乙車駕駛座下，以此方式偽造準私文書，足以生損
    害於乙車所有人丙○○及監理機關對於車籍管理之正確性。
    甲○○改裝完成後於98年4 月28日9 時許，將乙車駕駛至屏
    東縣崁頂鄉○○村○○路14之2 號交付予乙○○，乙○○並
    將甲車車牌懸掛於乙車。嗣於98年4 月28日18時許，丙○○
    在屏東縣竹田鄉○○路5 號順興汽車修護廠發現該遭竊乙車
    ，而報警循線查獲。
二、案經丙○○訴由屏東縣政府警察局潮州分局報請臺灣屏東地
    方法院檢察署檢察官偵查起訴。
    理  由
一、本件被告乙○○所犯係死刑、無期徒刑、最輕本刑為3 年以
    上有期徒刑以外之罪，其於本院準備程序中就前揭被訴事實
    為有罪之陳述，經告知簡式審判程序之旨，並聽取其與公訴
    人意見後，認無不得或不宜改依簡式審判程序進行之處，爰
    依刑事訴訟法第273 條之1 第1 項規定，由本院裁定改依簡
    式審判程序審理，合先敘明。
二、上開犯罪事實，業據被告於本院審理中坦承不諱，核與同案
    被告甲○○及證人丙○○、郭順得、李榮泉於警詢或偵訊中
    供述情節相符，並有屏東縣政府警察局扣押筆錄、扣押物品
    目錄表、贓物認領保管單、車籍查詢資料、照片10張等資料
    附卷可稽，及同案被告甲○○所有行竊使用之鑰匙1 支扣案
    可證，足見被告與同案被告甲○○確有於上開時地共同竊取
    乙車及偽造準私文書之事實，應無疑義。是本件事證明確，
    被告上開犯行，洵堪認定。
三、按汽車之引擎、車身號碼，係汽車製造廠商出廠之標誌，乃
    表示一定用意之證明，應依刑法第220 條第1 項規定以私文
    書論（最高法院66年台上字第1961號判例意旨參照）。被告
    夥同同案被告甲○○磨去乙車車身號碼，將甲車車身號碼切
    割下來重新焊接於乙車，將乙車車身號碼更改為321303號之
    方式，已具有創設性，應屬偽造車身號碼之準私文書。核被
    告與同案被告甲○○謀議行竊乙車及磨滅乙車車身號碼後將
    甲車車身號碼切割焊接更改乙車車身號碼之行為，係犯刑法
    第320 條第1 項之竊盜罪及第210 條之偽造私文書罪。被告
    就前開竊盜及偽造私文書犯行，與同案被告甲○○，有犯意
    聯絡及行為分擔，均屬共同正犯。其所犯上開2 罪，犯意各
    別，行為互異，應予分開論罪，合併處罰。起訴書雖認被告
    上開偽造車身號碼之犯行，係犯刑法第216 條之行使偽造私
    文書罪，然蒞庭檢察官已於審判時當庭更正為偽造私文書罪
    ，本院自無庸再予變更起訴法條。
四、爰審酌被告之年齡、品行、學歷為高中畢業、犯罪動機、手
    段、竊取財物價值不高，偽造準私文書造成被害人及監理機
    關之損害，對於法益所生侵害之程度，分工情狀，被害人已
    領回乙車，犯後與被害人以新臺幣（下同）3 萬元達成和解
    ，顯見其有悔改之意，態度尚可，並兼衡其並無前科等一切
    情狀，分別量處如主文所示之刑，並依其職業、資力等節，
    諭知易科罰金之折算標準，及定其應執行之刑。末查被告前
    未曾因犯罪受有期徒刑以上刑之宣告，此有臺灣屏東地方法
    院檢察署刑案資料查註紀錄表及臺灣高等法院被告前案紀錄
    表各1 份附卷可佐，其經此教訓，自當知所警惕而無虞再犯
    ，且其賠償3 萬元予被害人以彌補修車所花費之28,000元，
    足認甚有悔意，本院綜核各情，並徵詢檢察官之意見，認被
    告上開有期徒刑之宣告，已足策其自新，所宣告之刑，以暫
    不執行為適當，依法諭知緩刑2 年。扣案竊車所用鑰匙1 支
    ，為共同被告甲○○所有，業據其供明在卷，應依刑法第38
    條第1 項第2 款之規定，宣告沒收。
據上論斷，應依刑事訴訟法第273 條之1 第1 項、第299 條第1
項前段，刑法第28條、第320 條第1 項、第210 條、第51條第5
款、第41條第1 項前段、第74條第1 項第1 款、刑法第38條第1
項第2 款，判決如主文。
本案經檢察官李秀玲到庭執行職務。
中    華    民    國    98    年    10    月    26    日
                  刑事第二庭    法  官  翁世容
以上正本證明與原本無異。
如不服本判決應於收受判決後10日內向本院提出上訴書狀，並
應敘述具體理由；其未敘述上訴理由者，應於上訴期間屆滿後
20日內向本院補提理由書（均須按他造當事人之人數附繕本）
「切勿逕送上級法院」。
中    華    民    國    98    年    10    月    26    日
                                書記官  賀燕花
附錄本判決論罪科刑法條：
刑法第320條第1項
意圖為自己或第三人不法之所有，而竊取他人之動產者，為竊盜
罪，處5 年以下有期徒刑、拘役或5 百元以下罰金。
刑法第210條
偽造、變造私文書，足以生損害於公眾或他人者，處5 年以下有
期徒刑。


司法院資訊處製作；財團法人民間司法改革基金會備份。
